【裁判字號】    99,上易,629
【裁判日期】    990818
【裁判案由】    竊盜
【裁判全文】
臺灣高等法院高雄分院刑事判決         99年度上易字第629號
上  訴  人  臺灣高雄地方法院檢察署檢察官
被      告  乙○○
上列上訴人因被告竊盜案件，不服臺灣高雄地方法院99年度易字
第493 號中華民國99年5 月17日第一審判決（起訴案號：臺灣高
雄地方法院檢察署98年度偵字第37218 號），提起上訴，本院判
決如下：
    主  文
原判決撤銷。
乙○○竊盜，累犯，處罰金新台幣伍仟元，罰金如易服勞役以新
台幣壹仟元折算壹日。
    事  實
一、乙○○於民國（下同）98年12月9 日凌晨零時許，到高雄市
    ○○區○○街1 之3 號對面之停車場，欲找甲○○索取金錢
    ，因見甲○○在上開處所睡覺，竟意圖為自己不法之所有，
    趁甲○○睡覺時未注意之際，徒手竊取甲○○褲子右後方口
    袋內之皮夾，得手後將皮夾內之新臺幣（下同）1,600 元取
    走，皮夾則丟棄在甲○○身旁，甲○○在睡覺時感覺有人在
    偷其皮夾，突然驚醒發現皮夾放在其身旁，乙○○則手中握
    著鈔票站在該處，甲○○遂上前欲奪回被竊之現款，而與乙
    ○○發生拉扯並爭吵，適有新宿飯店服務人員陳偉恩因聽見
    吵鬧聲前來查看，甲○○乃請求陳偉恩報警處理而當場查獲
    。
二、案經高雄市政府警察局三民第一分局移送台灣高雄地方法院
    檢察署檢察官偵查起訴。
    理  由
壹、證據能力部分：
一、按被告以外之人於審判外之陳述，雖不符前4 條（即刑事訴
    訟法第159 條之1 至159 條之4 ）之規定，而經當事人於審
    判程序同意作為證據，法院審酌該言詞陳述或書面陳述作成
    時之情況，認為適當者，亦得為證據；當事人、代理人或辯
    護人於法院調查證據時，知有第159 條第1 項不得為證據之
    情形，而未於言詞辯論終結前聲明異議者，視為有前項之同
    意，刑事訴訟法第159 條之5 定有明文。本件被害人甲○○
    於警詢中之陳述及其領回失竊物品時所出具之領據，對被告
    乙○○而言，雖係審判外之陳述，而經本院依職權傳喚結果
    ，其亦未到庭，經原審傳拘亦無結果，惟經本院於審理調查
    證據時告以要旨並提示後，被告乙○○僅表示所言不實，爭
    執其證明力，本院審酌其所為陳述核與被告乙○○於警詢中
    之供述相符，且其係被害人且係主動要求報警，衡情警方亦
    無對其不法取供之必要，所為陳述應係出於其自由意志，以
    之作為認定事實之證據應屬適當，依上引刑事訴訟法之規定
    自有證據能力。
二、除刑事訴訟法第159 條之1 至159 條之3 之情形，且顯有不
    可信之情況外，公務員職務上製作之紀錄文書、證明文書，
    亦得為證據，刑事訴訟法第159 條之4 第1 款定有明文。卷
    附高雄市政府警察局三民第一分局所製作之扣押物品目錄表
    ，係司法警察職務上所製作之證明文書，且並無顯有不可信
    之情事，依上引刑事訴訟法之規定，自有證據能力（最高法
    院98年台上字第6994號判決意旨參照）。
貳、實體部分：
一、訊據被告乙○○對於98年12月9 日凌晨前往高雄市○○區○
    ○街1 之3 號對面停車場找甲○○之事實，固供認不諱，惟
    矢口否認有公訴人所指竊盜犯行，辯稱：伊並沒有偷甲○○
    的錢，當時伊因男女之間的事去找甲○○要500 元，伊要叫
    醒在睡覺的甲○○，甲○○不理伊，說伊沒錢，伊看到他皮
    包拿起來看，伊在警詢並沒有坦承偷竊云云。
二、經查：
  (一)經本院當庭勘驗被告乙○○於警詢之錄音光碟結果，被告乙
    ○○警詢筆錄核與錄音光碟之內容相符，有勘驗筆錄在卷可
    憑（見本院上易卷第27頁）；而被告乙○○於警詢中供稱：
    「（妳今日因何事經警方帶回製作談話筆錄？）我因竊取甲
    ○○金錢被警方現場逮捕帶回所製作談話筆錄」、「（警方
    於何時、何地查獲妳？）我於98年12月9 日0 時30分許在高
    雄市○○區○○街1 之3 號前被查獲」、「（妳於何時、何
    地竊取何物？情形請詳述之？）98年12月9 日0 時30分許，
    在高雄市○○區○○街1 之3 號對面停車場內，當時我欲到
    上述地點找甲○○索取錢並發現甲○○在上述地點睡覺，我
    即叫醒甲○○索取金錢，但甲○○不理會我，之後我發現甲
    ○○皮包放在右後方口袋中，故趁甲○○未注意時竊取甲○
    ○皮包後欲離開時，被甲○○發現，我與甲○○發生拉扯、
    爭吵至三民區○○街1 之3 號前，由新宿飯店服務人員陳偉
    恩出來查看，之後甲○○叫服務人員陳偉恩報案始遭警查獲
    ，當時我不知道金額多少，查獲後始知為1600元整」、「（
    你竊取該贓物作何用途？有何動機？）供我生活花用，因我
    目前沒有工作才竊取」等語（見警卷第2-3 頁），核與被害
    人甲○○於警詢時證稱：「（你今日因何事至派出所製作筆
    錄？）因我的皮包內現金1600元遭乙○○偷竊後被我當場發
    現，我立即將乙○○控制後報警處理，所以來派出所製作筆
    錄」、「（你於何時、何地被竊？情形請詳述之？）98年12
    月9 日0 時30分許，在高雄市○○區○○街1 之3 號新宿飯
    店對面停車場內睡覺時，突然感覺褲子右後方袋子有人在偷
    我的皮包，當我醒來時，發現我的皮包放在我身旁，我感覺
    怪怪的，就發現乙○○獨自一人站在停車場，且手上拿著錢
    ，我就問她為何偷拿我的錢，乙○○回答說我只拿你一點錢
    而已，我聽她回答後，立即將乙○○抓住，此時新宿飯店人
    員陳偉恩跑出來看發生什麼事，我告訴他說有人偷我的錢被
    我抓到，麻煩他報警處理」、「（你共被竊現金多少錢？）
    1600元」等語相符（見警卷第5-6 頁）。此外，復有扣押物
    品目錄表及經被害人甲○○領回失竊財物所出具之贓物領據
    在卷可資佐證。
  (二)證人陳偉恩於原審審理時亦證稱：「甲○○有時會住我們飯
    店，大部分時間住飯店對面的地下道平台，所以我認識他，
    我看外面很大聲在爭吵，我衝過去看時乙○○是背對我，甲
    ○○一手抓住還很大聲的說『錢還我』，叫我快點報警，說
    乙○○偷他的錢，我去報警之後就立刻出來叫甲○○不要讓
    乙○○離開，不然我會變成謊報，這時候就聽到甲○○大聲
    的跟乙○○說『錢還我』，我看到乙○○手上好像有抓著東
    西，但是不是錢我不曉得」、「（你當時有無聽到被告或告
    訴人說告訴人有欠被告錢？）沒有」等語（見原審卷第38-3
    9 頁）；被告乙○○於本院審理時亦供稱：「我是沒有經過
    他同意拿起來看，這是我不對」等語（見本院上易卷第27頁
    背面）。如被告乙○○未無端取走被害人甲○○之現金，甲
    ○○豈有於現場即要求被告乙○○還錢並要求證人陳偉恩報
    警之理，再參酌被告乙○○於警詢中之自白，是被害人甲○
    ○於警詢時之指述應屬可信。
  (三)被告乙○○於原審雖辯稱：「我們兩個發生關係，他說要10
    00元給我，但當時他只有給我500 元，後來那500 元都沒有
    給我，所以我去找他要錢」云云，惟如上所述，被告乙○○
    未經被害人甲○○之同意所取得之現金為1600元，則被告乙
    ○○所取走者已超過其所應得之數額，是縱令其此部分所辯
    屬實，亦難謂其主觀上無不法所有之意圖，自難執為其有利
    之認定。
  (四)綜上所述，被告乙○○事後翻異前供，否認竊盜犯行，係屬
    卸責之詞，不足採信，其前開竊盜犯行已堪認定。
三、核被告乙○○所為，係犯刑法第320 條第1 項之竊盜罪。被
    告乙○○前因犯妨害風化案件，經台灣高雄地方法院判處有
    期徒刑4 月確定，於97年11月21日縮刑期滿執行完畢，此有
    臺灣高等法院被告前案紀錄表在卷可稽，其於受有期徒刑執
    行完畢後，5 年內故意再犯本件有期徒刑以上之罪，為累犯
    ，應依刑法第47條第1 項規定加重其刑。
四、原審未詳為推求，遽為無罪之判決，尚有未洽；檢察官執此
    聲明上訴，指摘原判決不當，為有理由，應由本院將原判決
    撤銷改判。爰審酌被告乙○○貪圖不法利益，率爾竊取他人
    財物，所為不足取，惟念其所竊取之財物非多，且已如數為
    被害人甲○○取回，情節相當輕微等一切情狀，量處如主文
    所示之刑，並諭知罰金如易服勞役之折算標準。
據上論結，應依刑事訴訟法第369 條第1 項前段、第364 條、第
299 條第1 項前段，刑法320 條第1 項、第41條第1 項、第42條
、第47條第1 項，刑法施行法第1 條之1 ，判決如主文。
本案經檢察官陳宗吟到庭執行職務。
中    華    民    國    99    年    8     月    18    日
                  刑事第四庭    審判長法  官   蕭權閔
                                      法  官   邱永貴
                                      法  官   李嘉興
以上正本證明與原本無異。
不得上訴。
中    華    民    國    99    年    8     月    18    日
                                      書記官   唐奇燕
附錄本件判決論罪科刑法條：
刑法第320條第1項：
意圖為自己或第三人不法之所有，而竊取他人之動產者，為竊盜
罪，處5  年以下有期徒刑、拘役或 5 百元以下罰金。

司法院資訊處製作；財團法人民間司法改革基金會備份。
